【裁判字號】    95,訴,513
【裁判日期】    950928
【裁判案由】    清償債務
【裁判全文】
臺灣新竹地方法院民事判決               95年度訴字第513號
原      告  乙○○
被      告  甲○○
上列當事人間清償債務事件，本院於民國95年9月14日辯論終結
，判決如下：
    主  文
被告應給付原告新台幣壹佰萬元，及自民國九十五年五月二十五
日起至清償日止，按年利率百分之五計算之利息。
訴訟費用由被告負擔。
本判決得假執行。
    事實及理由
一、事實摘要：
（一）原告主張：
      被告即債務人於民國（下同）94年3月8日及94年10月17日
      各向原告即債權人借貸新臺幣（下同）1,000,000元，共
      計20,000,000元，並由被告分別簽發面額均為1,000,000
      元之95年4月5日（票號AA0000000號）及95年4月8日（票
      號AA0000000）支票共二紙；惟前者支票於95年4月6日提
      示竟遭存款不足為由退票，被告便於當日先償還800,000
      元並另補簽壹張面額200,000元，日期為95年4月16日（票
      號AA0000000號）支票乙紙給付原告，並於95年4月17日兌
      現；後者支票於95年5月25提示，被以存款不足理由退票
      。又被告原本應於95年3月還錢，後原告延期至95年4月，
      惟被告至今尚欠借款1,000,000元，嗣經原告屢次催討，
      被告迄今仍不為清償，爰此提起本訴等語，並聲明如主文
      所示。
（二）被告則以：
      被告於94年3月8日及94年10月17日分別借款10,000,000元
      ，被告已於95年4月6日以支票（號碼：AA0000000）給付
      800,000元，以及95年4月16日以支票（票號：AA0000000
      ）給付200,000元，即前項1,000,000元已清償完畢。後項
      1,000,000元屆期尚未還款，被告從未否認該債務。又被
      告因受親友拖累、經濟運作不順，無法一次還款，然多次
      以email信件與原告協商，並提出還款計畫，或另請同事居
      間協調，擬請求協商還款事宜等情。
三、得心證之理由：
    (一)按債務人對於支付命令於法定期間合法提出異議者，支
        付命令於異議範圍內失其效力，以債權人支付命令之聲
        請，視為起訴或聲請調解，民事訴訟法第五百一十九條
        第一項定有明文。又按當事人於言詞辯論時為訴訟標的
        之捨棄或認諾者，應本於其捨棄或認諾為該當事人敗訴
        判決，亦為民事訴訟法第三百八十四條所明定。
    (二)本件原告聲請核發支付命令，被告於法定期間聲明異議
        ，依前開說明，視為原告起訴。又原告前開之主張被告
        尚欠其1,000,000元屆期借款未清償暨原清償該借款之
        同額支票，經提示亦退票等事實，業經其提出與所述相
        符之支票暨退票理由單各一件為據，被告到庭亦承認確
        有借款及退票事實，並肯認原告請求之金額及利息 (詳
        見本院95年9月14日言詞辯論筆錄)，可認係對於原告主
        張之本件訴標的已為認諾，揆諸前開法條規定，即應為
        被告敗訴之判決。從而，原告訴請被告給付如主文第一
        項所示之金額及利息，為有理由，應予准許。
四、假執行之宣告：本件係本於被告認諾所為之判決，爰依民事
    訴訟法第三百八十九條第一項第一款規定，依職權宣告假執
    行。
五、結論：本件原告之訴為有理由，依民事訴訟法第三百八十四
    條、第七十八條、第三百八十九條第一項第一款，判決如主
    文。
中    華    民    國    95    年    9     月    28    日
                  民事第一庭    法  官  陳順珍
以上正本係照原本作成。
如對本判決上訴，須於判決送達後20日內向本院提出上訴狀。
中    華    民    國    95    年    9     月    28    日
                                書記官  周育瑜


司法院資訊處製作；財團法人民間司法改革基金會備份。
